【裁判字號】    96,訴,4328
【裁判日期】    970222
【裁判案由】    毒品危害防制條例
【裁判全文】
臺灣板橋地方法院刑事判決              96年度訴字第4328號
公  訴  人  臺灣板橋地方法院檢察署檢察官
被      告  甲○○
上列被告因違反毒品危害防制條例案件，經檢察官提起公訴（96
年度毒偵字第6711號），本院依簡式審判程序，判決如下：
    主  文
甲○○施用第一級毒品，累犯，處有期徒刑壹年，扣案之第一級
毒品海洛因壹包（淨重壹點玖捌公克），沒收銷燬，海洛因包裝
袋壹只（重零點壹柒公克），沒收；又施用第二級毒品，累犯，
處有期徒刑陸月；應執行有期徒刑壹年肆月，扣案之毒品海洛因
壹包（淨重壹點玖捌公克），沒收銷燬，海洛因包裝袋壹只（重
零點壹柒公克），沒收。
    事  實
一、甲○○前於民國九十一年間，因施用第二級毒品案件，經本
    院裁定以九十一年度毒聲字第四三六號裁定送觀察、勒戒後
    ，認無繼續施用毒品之傾向，於九十一年三月二日釋放，於
    同年月三日執行完畢，復於九十二年間因施用第一級及第二
    級毒品案件，經本院裁定令入戒治處所施以強制戒治，於九
    十二年八月一日停止其處分之執行釋放，於九十三年一月二
    十四日執行完畢。該次施用毒品案件並經檢察官起訴，經本
    院以九十二年度簡字第二二四號判決分別判處有期徒刑七月
    、四月，並定其應執行刑為有期徒刑十月，緩刑三年。復於
    緩刑期間內分別因施用第一級及第二級毒品案件，經本院以
    九十三年度簡字第一六○號判決、九十三年度訴字第一三七
    二號判決判處有期徒刑五月、一年二月，並經本院定其應執
    行刑為有期徒刑一年五月，上開緩刑宣告經撤銷，上揭二執
    行刑接續執行，於九十四年十二月一日假釋付保護管束，於
    九十五年五月二十二日保護管束期滿未經撤銷，執行完畢。
    詎仍不知悔改，明知海洛因、甲基安非他命（下稱安非他命
    ）係毒品危害防制條例所列之第一級、第二級毒品，依法不
    得持有、施用，仍基於施用海洛因及安非他命之犯意，先於
    九十六年八月三十一日晚間六、七時許，在其臺北縣蘆洲市
    ○○○路九十五巷二十弄一○二號住處，施用第二級毒品安
    非他命一次；另基於施用第一級毒品海洛因之犯意，於同年
    九月一日凌晨零時十分許，在同址施用第一級毒品海洛因一
    次，嗣於同日凌晨三時許，在臺北縣蘆洲市○○路三十四巷
    三十七弄口為警查獲，並扣得其所有供其施用之海洛因一包
    （淨重一點九八公克）及其所有供其施用安非他命所用之之
    安非他命吸食器一個，經警採集其尿液送驗結果，發現呈鴉
    片類及安非他命類陽性反應，因而查悉上情。
二、案經臺北縣政府警察局新莊分局報告臺灣板橋地方法院檢察
    署檢察官偵查起訴。本院於準備程序進行中，甲○○就被訴
    事實為有罪之陳述，經告知簡式審判程序之旨，並聽取各當
    事人之意見後，本院合議庭裁定由受命法官獨任進行簡式審
    判程序。
    理  由
一、訊據被告甲○○就上揭犯罪事實於本院審理時自白不諱，其
    於九十六年九月一日經警查獲後採集尿液鑑驗結果，確呈安
    非他命類及鴉片類陽性反應，有臺灣檢驗科技股份有限公司
    濫用藥物尿液檢驗報告一紙在卷足證，扣案之白色粉末一包
    （淨重一點九八公克）經鑑驗後認係第一級毒品海洛因，此
    有法務部調查局九十六年十一月二十六日調科壹字第０９６
    ２３０７９４８０號鑑定書一紙在卷可查，足認被告前揭自
    白與事實相符，堪予採信。被告前於九十一年間，因施用第
    二級毒品案件，經本院裁定以九十一年度毒聲字第四三六號
    裁定送觀察、勒戒後，認無繼續施用毒品之傾向，於九十一
    年三月二日釋放，於同年月三日執行完畢，復於同年因施用
    第一級及第二級毒品案件，經同院裁定令入戒治處所施以強
    制戒治，於九十二年八月一日停止其處分之執行釋放，於九
    十三年一月二十四日執行完畢，有臺灣高等法院被告前案前
    科紀錄表一份附件可查，從而被告於前次強制戒治執行完畢
    釋放後，五年內再犯毒品危害防制條例第十條之罪，與毒品
    危害防制條例第二十三條第二項之起訴條件符合，被告犯行
    洵堪認定，自應依法論科。
二、核被告所為，係犯毒品危害防制條例第十條第一項、第二項
    之施用第一級毒品罪及第二級毒品罪。其於施用前後持有第
    一級毒品海洛因及持有第二級毒品安非他命之低度行為，應
    分別為施用之高度行為所吸收，均不另論罪。被告所犯前開
    二罪間，犯意各別，行為互殊，應分論併罰。被告前於九十
    一年間因施用第一級及第二級毒品案件，經本院以九十二年
    度簡字第二二四號判決分別判處有期徒刑七月、四月，並定
    其應執行刑為有期徒刑十月，緩刑三年。復於緩刑期間內分
    別因施用第一級及第二級毒品案件，經本院以九十三年度簡
    字第一六○號判決、九十三年度訴字第一三七二號判決判處
    有期徒刑五月、一年二月，並經本院定其應執行刑為有期徒
    刑一年五月，上開緩刑宣告經撤銷，上揭二執行刑接續執行
    ，於九十四年十二月一日假釋付保護管束，於九十五年五月
    二十二日保護管束期滿未經撤銷，執行完畢，有臺灣高等法
    院被告前案紀錄表一份附卷可查，被告於有期徒刑執行完畢
    後，五年之內故意犯本案有期徒刑以上之罪，應依刑法第四
    十七條第一項累犯之規定，加重其刑。爰分別審酌被告有多
    次毒品前科，素行不佳，有前揭臺灣高等法院被告前案紀錄
    表可參，明知毒品危害之烈，竟於有期徒刑執行完畢未久復
    再施用，顯示自行戒除毒品之意志薄弱，應予非難，兼衡其
    經查獲後自知事證明確，未為無謂辯解而坦承犯行，且其施
    用毒品犯行所生危害，主要以自戕身心健康為主，對於他人
    生命、身體、財產等法益，尚未查得重大直接危害等一切情
    狀，分別量處如主文所示之刑，並定其應執行刑，以示懲儆
    。
三、扣案之第一級毒品海洛因一包（淨重一點九八公克），為本
    案查獲之毒品，又被告自承上開毒品為其所有供己施用之物
    ，應依毒品危害防制條例第十八條第一項規定諭知沒收銷燬
    。扣案之海洛因包裝袋一只（重○點一七公克）為被告所有
    ，供其施用海洛因所使用之物，安非他命吸食器一個為被告
    所有，供其施用安非他命所用之物，業據其供承在卷，爰依
    刑法第三十八條第一項第二款之規定併予宣告沒收。
據上論斷，應依刑事訴訟法第273 條之1 第1 項、第299 條第1
項前段，毒品危害防制條例第10條第1項、第2項、第18條第1項
、第23條第2 項，刑法第11條前段、第47條第1 項、第51條第5
款、第38條第1 項第2 款，判決如主文。
本案經檢察官靳開聖到庭執行職務。
中    華    民    國    97    年    2     月    22    日
                  刑事第三庭  法  官  王偉光
以上正本證明與原本無異
如不服本判決應於送達後十日內附理由向本院提出上訴狀
                              書記官  陳怡君
中    華    民    國    97    年    2     月    22    日
附錄本案論罪科刑法條全文：
毒品危害防制條例第十條：
施用第一級毒品者，處六月以上五年以下有期徒刑。
施用第二級毒品者，處三年以下有期徒刑。


司法院資訊處製作；財團法人民間司法改革基金會備份。
